【裁判字號】    89,訴,1995
【裁判日期】    891212
【裁判案由】    槍砲彈藥刀械管制
【裁判全文】
臺灣板橋地方法院刑事判決                        八十九年度訴字第一九九五號
    公  訴  人  臺灣板橋地方法院檢察署檢察官
    被      告  甲○○
右列被告因違反槍砲彈藥刀械管制條例案件，經檢察官提起公訴（八十九年度偵字第
一五九七○號），本院判決如左：
    主  文
甲○○未經許可，持有可發射子彈具有殺傷力之改造手槍，處有期徒刑壹年貳月，併
科罰金新臺幣萬元，罰金部分如易服勞役以新臺幣玖佰元即銀元佰元折算壹日。
扣案之改造手槍壹支（槍枝管制編號0000000000，含彈匣壹個）沒收。
    事  實
一、甲○○於民國八十九年八月十九日，自綽號「阿林」之不詳姓名成年男子處，取
    得可發射子彈具有殺傷力之仿ＢＥＲＥＴＴＡ廠半自動手槍製造之金屬玩具手槍
    更換車通之金屬槍管而成之改造手槍一支（含彈匣一個），即放置於其台北縣新
    莊市○○街八十二巷十五號五樓五五一室住處，未經許可而持有之。嗣於同年月
    二十三日十八時許，攜帶上開手槍至台北縣新莊市○○路三九九號前時為警查獲
    ，並扣得上開手槍及彈匣。
二、案經臺北縣警察局中和分局報告臺灣板橋地方法院檢察署檢察官偵查起訴。
    理  由
一、右開事實，迭據被告甲○○於警訊、偵查及本院審理時坦承不諱，扣案之改造手
    槍一支（含彈匣一個），經送內政部警政署刑事警察局鑑驗結果，認扣案之改造
    手槍（獲案槍枝管制編號：0000000000）係仿ＢＥＲＥＴＴＡ廠半自
    動手槍製造之金屬玩具手槍更換土造金屬槍管改造而成，機械性能良好，認具殺
    傷力等情，有該局八十九年八月三十日刑鑑字第一二三二二九號鑑驗通知書乙紙
    附卷可稽，復有扣案槍枝之照片影本二幀在卷可佐，足認被告前揭自白與事實相
    符而堪予採信。故本件事證明確，被告犯行堪以認定，自應依法論科。至被告於
    本院審理時供稱扣案改造手槍係綽號「阿林」者因向伊借款新台幣（下同）二十
    萬元，因此置於伊住處作為抵押，三日後「阿林」要還錢，伊要拿槍去還「阿林
    」時被抓到云云，惟查被告於警訊、偵查中均供稱該槍係在台北縣新莊市大漢橋
    附近，向「阿林」以二十萬元購入，但事後發現僅是改造手槍而非制式手槍，要
    拿去還「阿林」時被抓（參偵查卷第八頁、二十四頁），歷次供述顯有差異，均
    乏佐證，復查無其他積極證據足資證明前揭手槍確係「阿林」借款時所質押，自
    難僅以被告於本院審理中翻異前詞之前開供述，遽認其持有本件改造手槍係寄藏
    行為，併此敘明。
二、被告未經許可，持有具殺傷力之改造手槍一支，核其所為係犯槍砲彈藥刀械管制
    條例第十一條第四項之未經許可持有具殺傷力之槍砲罪。爰審酌被告前因肅清煙
    毒條例等案件經判處徒刑十五年，於八十八年六月二十二日假釋，後復因肅清煙
    毒條例案件經確定判決並撤銷假釋，尚應執行有期徒刑七年二月四日，有臺灣高
    等法院檢察署刑案紀錄簡覆表一件在卷可憑，未到案執行而在通緝中復犯本案，
    惡性非輕；復衡其犯後坦承犯行、表示悔意，態度尚稱良好等一切情狀，量處如
    主文所示之刑，且就併科罰金刑之部分，諭知易服勞役之折算標準，以示懲儆。
    末查槍砲彈藥刀械管制條例第十九條第一項固規定：犯同條例第十一條之罪，經
    判處有期徒刑者，應於刑之執行完畢或赦免後，令入勞動場所強制工作，其期間
    為三年。然該規定不問對行為人有無預防矯治其社會危險性之必要，一律宣付強
    制工作三年，限制其中不具社會危險性之受處分人之身體身分自由部分，其所採
    之措施與所欲達成預防矯治之目的及需要程度，不合憲法第二十三條所定之比例
    原則，仍應依個案情節，在符合比例原則之情形下，適用上開強制工作之規定等
    情，業經司法院大法官於八十七年十二月十八日作成釋字第四七一號解釋。查本
    件被告並未持扣案之改造手槍犯案或為其他不法行為，不具有一定之社會危險性
    ，且被告為警查獲後，即坦承犯行，本院斟酌其行為之嚴重性及所表現之危險性
    ，認尚無對被告施予保安處分加以矯治之必要性，故未併予諭知強制工作之保安
    處分，以符合憲法所定之比例原則，附此敘明。又扣案之改造手槍一枝（含彈匣
    一個），為違禁物，應依刑法第三十八條第一項第一款規定沒收之，併此敘明。
據上論斷，應依刑事訴訟法第二百九十九條第一項前段，槍砲彈藥刀械管制條例第十
一條第四項，刑法第十一條前段、第四十二條第二項、第三十八條第一項第一款，罰
金罰鍰提高標準條例第二條，現行法規所定貨幣單位折算新臺幣條例第二條，判決如
主文。
本案經檢察官陳炎辰到庭執行職務
中      華      民      國    八十九    年     十二     月     十二     日
                                臺灣板橋地方法院刑事第五庭
                                            法  官  王  偉  光
右正本證明與原本無異。
如不服本判決，應於判決送達後十日內，向本院提出上訴狀。
                                            書記官  簡  永  聰
中      華      民      國    八十九    年     十二     月     十三     日
附錄本案論罪科刑法條全文：
槍砲彈藥刀械管制條例第十一條
未經許可，製造、販賣或運輸第四條第一款所稱其他可發射金屬或子彈具有殺傷力之
各式槍砲者，處五年以上有期徒刑，併科新臺幣一千萬元以下罰金。
未經許可，轉讓、出租或出借前項所列槍砲者，處三年以上十年以下有期徒刑，併科
新臺幣七百萬元以下罰金。
意圖供自己或他人犯罪之用，而犯前二項之罪者，處無期徒刑或七年以上有期徒刑，
併科新臺幣一千萬元以下罰金。
未經許可，持有、寄藏或意圖販賣而陳列第一項所列槍砲，處一年以上七年以下有期
徒刑，併科新臺幣七百萬元以下罰金。
第一項至第三項之未遂犯罰之。


司法院資訊處製作；財團法人民間司法改革基金會備份。
